臺灣新北地方法院板橋簡易庭小額民事判決
　　　　　　　　　　　　　　　　　 110年度板小字第3407號

原　　　告　臺灣新光商業銀行股份有限公司

法定代理人　李增昌　
訴訟代理人　鄭穎聰　
　　　　　　張涵瑜　
被　　　告　林健三　




上列當事人間請求給付信用卡帳款事件，本院於中華民國 110年
11月22日言詞辯論終結，判決如下：
    主      文
被告應給付原告新臺幣肆萬陸仟肆佰零壹元，及自民國九十五年
十月十一日起至民國一○四年八月三十一日止，按週年利率百分
之十九點七一計算之利息，暨自民國一○四年九月一日起至清償
日止，按週年利率百分之十五計算之利息。
訴訟費用新臺幣壹仟元由被告負擔。
本判決得假執行。
    事實及理由
一、原告主張：被告前向原告申領信用卡使用，依約被告領用信
    用卡後，得於特約商店記帳消費，但各月消費款應於當期繳
    款截止日前清償，如未依約清償者，除喪失期限利益，視為
    全部到期外，應依週年利率百分 19.71計付利息，詎被告未
    依約繳款，至95年10月10日止尚積欠新臺幣（下同）46,401
    元未為清償，被告迭催不理，仍未清償。為此，爰依信用卡
    使用契約之法律關係提起本訴，並聲明判決如主文第 1項所
    示。
二、被告則以：對於金額無意見，但現無資力清償等語資為抗辯
    。
三、本件原告主張之事實，業據其提出與其所述相符之公司變更
    登記表、經濟部函、信用卡申請書暨約定條款、應收帳款明
    細表影本及被告戶籍謄本等件為證（見本院卷第13至31頁）
    ，復為被告所不爭執，本院審酌前揭證據資料，堪信原告之
    主張為真實。至被告另辯以伊無力清償云云。惟按有無資力
    償還，乃係執行問題，不得據為不負履行義務之抗辯。末按
    債務人無財產可供強制執行，或雖有財產經強制執行後所得
    之數額仍不足清償債務時，執行法院應命債權人於一個月內
    查報債務人財產。債權人到期不為報告或查報無財產者，應
    發給憑證，交債權人收執，載明俟發見有財產時，再予強制
    執行（強制執行法第27條第1項參照），是強制執行無效果
    時，即發給債權憑證結案，俟債務人有財產時，再予執行，
    附此敘明。從而，原告請求被告給付如主文第1項所示，為
    有理由，應予准許。
四、本件係就民事訴訟法第436條之8第1項訴訟適用小額程序所
    為被告敗訴之判決，爰依民事訴訟法第436條之20規定，職
    權宣告假執行。
五、訴訟費用負擔之依據：民事訴訟法第78條。本件訴訟費用額
    ，依後附計算書確定如主文所示之金額。
中　　華　　民　　國　 110　　年　　11　　月　　30　　日
                  臺灣新北地方法院板橋簡易庭
                              法  官  吳孟竹
      計    算    書
項        目          金      額（新臺幣）      備    註
第一審裁判費               1,000元
合        計               1,000元
上列為正本係照原本作成。
如不服本判決，應於收受送達後20日內以違背法令為理由向本院
提出上訴狀（上訴理由依法應表明一、原判決所違背之法令及其
具體內容。二、依訴訟資料可認為原判決有違背法令之具體事實
。）如於本判決宣示後送達前提起上訴者，應於判決送達後20日
內補提上訴理由書（須附繕本），如未於上訴後20日內補提合法
上訴理由書，法院得逕以裁定駁回上訴。
中　　華　　民　　國　 110　　年　　11　　月　　30　　日
                              書記官  呂亞馨